臺灣高等法院刑事判決　　　　　　　 100年度上訴字第2195號
上　訴　人
即　被　告　徐龍輝
上列上訴人因違反毒品危害防制條例案件，不服臺灣板橋地方法
院100年度訴字第1124號，中華民國100年6月8日第一審判決（起
訴案號：臺灣板橋地方法院檢察署100年度毒偵字第2388號），
提起上訴，本院判決如下：
    主  文
上訴駁回。
    事  實
一、徐龍輝前於民國92年間，因搶奪案件，經臺灣板橋地方法院
    （下稱原法院）以92年度簡字第1624號判處有期徒刑6月，
    緩刑3年確定；復於93年間，因施用毒品案件，經原法院以
    93年度毒聲字1282號裁定送觀察、勒戒後，認有繼續施用毒
    品之傾向，再由原法院以93年度毒聲字第1534號裁定令入戒
    治處所施以強制戒治，嗣於94年6月23日因停止其處分出監
    ，同一案件經臺灣板橋地方法院檢察署檢察官以94年度戒毒
    偵字第333號為不起訴處分確定；再於93年至94年間因詐欺
    、竊盜、施用第一、二級毒品等案件，經原法院分別以95年
    度簡字第6031號、94年度簡字第5111號、94年度訴字第2881
    號等判決，各判處有期徒刑3月、4月、7月、4月確定。上開
    緩刑，亦經原法院以95年度撤緩字第22號裁定撤銷緩刑確定
    ；嗣因減刑及定執行刑，經原法院以96年度聲減字第2145號
    裁定，就上開搶奪、詐欺、竊盜、施用第一、二級毒品等案
    件，減為應執行有期徒刑1年確定；另於95年間因施用第一
    級毒品案件，經原法院以95年度訴字第1386號判處有期徒刑
    9月，嗣因減刑，經原法院以96年度聲減字第2145號裁定減
    為有期徒刑4月15日確定，與前述應執行有期徒刑1年部分接
    續執行，並於96年10月11日縮短刑期執行完畢（於本案構成
    累犯）。詎仍不知悔改，其明知海洛因、甲基安非他命係毒
    品危害防制條例第2條第2項第1款、第2款所列之第一級、第
    二級毒品，依法均不得施用、持有竟分別基於(一)施用第二級
    毒品甲基安非他命之犯意，於100年4月1日某時許，在新北
    市○○區○○街6巷1號5樓其住處，以將第二級毒品甲基安
    非他命置於玻璃球內燒烤，吸食煙霧之方式，施用第二級毒
    品甲基安非他命1次。(二)施用第一級毒品海洛因之犯意，於
    100年4月3日下午2時許，在新北市○○區○○路某加油站廁
    所內，以針筒注射之方式，施用第一級毒品海洛因1次。迨
    於100年4月3日晚間11時10分許，在新北市○○區○○路二
    段34號前，因另案涉嫌販賣毒品案件，為警查獲，並當場扣
    得第一級毒品海洛因1包（含包裝袋，驗前淨重0.55公克、
    驗後淨重0.548公克）、供其施用第一級毒品海洛因所用之
    夾鏈袋2個、注射針筒2支及與施用第一、二級毒品無關之現
    金新臺幣（下同）2,000元、手機1支（含SIM卡1張）。嗣經
    警依法對其採集尿液送驗後，始查悉上情。
二、案經新北市政府警察局三峽分局移送臺灣板橋地方法院檢察
    署檢察官偵查起訴。
    理  由
壹、程序方面：
    按被告以外之人於審判外之言詞或書面陳述，除法律有規定
    者外，不得作為證據；又被告以外之人於審判外之陳述，雖
    不符合同法第159條之1至第159條之4之規定，但經當事人於
    審判程序同意作為證據，法院審酌該言詞陳述或書面陳述作
    成時之情況，認為適當者，亦得為證據。當事人、代理人或
    辯護人於法院調查證據時，知有第159條第1項不得為證據之
    情形，而未於言詞辯論終結前聲明異議者，視為有前項之同
    意，刑事訴訟法第159條第1項及第159條之5分別定有明文。
    本判決下列所引用之證據資料，均經依法踐行調查證據程序
    ，當事人於本院言詞辯論終結前亦未聲明異議，本院審酌證
    據資料製作時之情況，均無違法不當及證明力明顯過低之瑕
    疵，亦查無依法應排除其證據能力之情形，認以之作為證據
    應屬適當，皆有證據能力。
貳、實體方面：
  一上訴人即被告徐龍輝坦承上揭事實不諱（見原審卷第27頁反
    面），而被告於100年4月3日晚間11時10分許為警查獲後，
    警方經其同意採尿送驗結果（檢體編號：L0000000號），呈
    安非他命、甲基安非他命、嗎啡及可待因陽性反應，有新北
    市政府警察局三峽分局新北警峽刑字第1000011621號查獲毒
    品危害防制條例按姓名對照表、臺灣檢驗科技股份有限公司
    100年4月18日濫用藥物尿液檢驗報告各1件在卷可稽（見100
    年度毒偵字第2388號卷第24頁、第84頁）。另扣案之白粉1
    包（驗前淨重0.55公克、驗後淨重0.548公克），經檢驗結
    果確屬海洛因成分，亦有交通部民用航空局航空醫務中心毒
    品鑑定書1件在卷可憑（見原審卷第17頁）。此外，復有被
    告所有而供其施用第一級毒品所用之夾鏈袋2個、注射針筒
    2支扣案可憑。被告上開自白與事實相符，堪以採信。本件
    事證明確，被告施用第一、二級毒品之犯行堪予認定。
  二被告於93年間因施用毒品案件，經原法院以93年度毒聲字第
    1282號裁定送觀察、勒戒後，認有繼續施用毒品之傾向，再
    由原法院以93年度毒聲字第1534號裁定令入戒治處所施以強
    制戒治，嗣於94年6月23日因停止其處分出監，同一案件經
    臺灣板橋地方法院檢察署檢察官以94年度戒毒偵字第333號
    為不起訴處分確定。復於94年間因施用第一、二級毒品案件
    ，經原法院以94年度訴字第2881號判決分別判處有期徒刑7
    月、4月，並定應執行有期徒刑10月確定，再因施用第一級
    毒品案件，經原法院以95年度訴字第1386號判處有期徒刑9
    月確定，嗣因減刑，於96年10月11日縮短刑期執行完畢，有
    本院被告前案紀錄表在卷可按。被告初犯施用毒品罪後，於
    5年內4犯施用毒品案件，並經法院判刑確定並執行完畢後，
    再犯本件施用毒品罪，自應依法追訴處罰。又海洛因、甲基
    安非他命分屬毒品危害防制條例第2條第2項第1款、第2款所
    列之第一級、第二級毒品。核被告所為，係犯毒品危害防制
    條例第10條第1項、第2項之施用第一級毒品海洛因罪、施用
    第二級毒品甲基安非他命罪。被告施用前後非法持有第一級
    毒品、第二級毒品之低度行為，均為施用之高度行為所吸收
    ，不另論罪。又被告所犯上開施用第一級毒品海洛因、第二
    級毒品甲基安非他命等罪間，犯意各別、行為互殊，應予分
    論併罰。又被告有事實欄所載犯罪前科及刑之執行情形，有
    本院被告前案紀錄表在卷可考。被告於上開有期徒刑執行完
    畢後，5年內故意再犯本件有期徒刑以上之罪，均為累犯，
    各應依刑法第47條第1項之規定加重其刑。
  三原審以被告罪證明確，適用毒品危害防制條例第10條第1項
    、第2項、第18條第1項前段，刑法第11條前段、第51條第5
    款、第47條第1項之規定，並審酌被告前有施用毒品前科，
    再次施用毒品，被告坦承犯行，被告之智識程度、犯罪動機
    、手段等一切情狀，分別就其施用第一級、第二級毒品部分
    ，各量處有期徒刑8月、4月，並定其應執行刑有期徒刑10月
    。並說明扣案之海洛因1包（驗後淨重0.548公克），係查獲
    之第一級毒品，而其包裝袋因附著第一級毒品粉末，與毒品
    結合一體無法析離，或析離需費甚鉅，應與毒品同視，均應
    依毒品危害防制條例第18條第1項前段規定，諭知沒收銷燬
    之（鑑定所耗損之第一級毒品海洛因，既已滅失，爰不另為
    沒收銷燬之諭知）。另扣案之夾鏈袋2個、注射針筒2支，均
    為被告所有，且均係供被告施用第一級毒品罪所用，業據被
    告自承在卷（見100年度毒偵字第2388號卷第4頁反面），均
    應依刑法第38條第1項第2款規定，併予宣告沒收。至扣案之
    現金2,000元與手機1支（含SIM卡1張），均不能證明與被告
    本案施用第一、二級毒品之犯行有關，均無庸宣告沒收。被
    告上訴意旨雖以其坦承犯行，犯後態度良好，被告自幼家貧
    為貼補家用而未升學即進入社會工作，因誤交損友而沾染毒
    品，被告已決心戒除毒癮，原審量刑顯屬過重，懇請審酌刑
    法第57條規定，並參酌同法第59條規定酌減其刑云云。惟查
    ：量刑之輕重，係屬事實審法院得依職權自由裁量之事項，
    苟於量刑時，已依行為人之責任為基礎，並斟酌刑法第57條
    各款所指情狀，而未逾越法定範圍，又未濫用其職權，即不
    得遽指為違法。原審於量刑時，已依上揭規定，予以綜合考
    量，且其刑度既未逾越法定刑度，亦未濫用其自由裁量之權
    限，刑度亦屬妥適，核無不當或違法之情形。又刑法上之酌
    量減輕，必於犯罪之情狀可憫恕時，始得為之，為刑法第59
    條所明定，至於被告無前科，素行端正，子女眾多，情節輕
    微等情狀，僅可為法定刑內從輕科刑之標準，不得據為酌量
    減輕之理由（最高法院51年台上字第899號、28年上字第106
    4號判例意旨可資參照）。本件被告犯罪既無特殊之原因與
    環境等情，在客觀上足以引起一般同情，難認有何情堪憫恕
    之情狀，自無刑法第59條之酌量減輕其刑規定之適用。被告
    上訴意旨，指摘原判決量刑過重，難認有理，應予駁回。
據上論斷，應依刑事訴訟法第368條，判決如主文。
本案經檢察官王壬貴到庭執行職務。
中    華    民    國   100    年    9     月    1     日
                  刑事第七庭  審判長法  官  陳憲裕
                                    法  官  游紅桃
                                    法  官  楊智勝
以上正本證明與原本無異。
施用第一級毒品部分如不服本判決，應於收受送達後10日內向本
院提出上訴書狀，其未敘述上訴之理由者並得於提起上訴後10日
內向本院補提理由書（均須按他造當事人之人數附繕本）「切勿
逕送上級法院」。
施用第二級毒品部分不得上訴。
                                    書記官  林桂玉
中    華    民    國   100    年    9     月    5     日